【裁判字號】    97,交聲,532
【裁判日期】    970625
【裁判案由】    交管條例聲異
【裁判全文】
臺灣板橋地方法院交通事件裁定         97年度交聲字第532號
原處分機關  交通部公路總局臺北區監理所
異  議  人
即受處分人  甲○○
上列受處分人因違反道路交通管理處罰條例案件，對於交通部公
路總局臺北區監理所於民國97年3月6日所為之處分（原處分案號
：北監營裁字第裁40-C00000000號），聲明異議，本院裁定如下
：
    主  文
異議駁回。
    理  由
一、原處分意旨略以：受處分人甲○○於民國97年1 月9 日13時
    43分許，騎乘其所有之車牌號碼RZD-800 號輕型機車，行經
    臺北縣樹林市○○路○ 段、保安二街口時，因有駕車行經有
    燈光號誌管制之交岔路口闖紅燈之違規事實，經臺北縣政府
    警察局樹林交通分局警員以臺北縣警察局97年1 月9 日北縣
    警交字第C00000000號舉發違反道路交通管理事件通知單（
    下稱舉發通知單）攔停舉發。嗣經原處分機關於同年3月6日
    以北監營裁字第裁40-C00000000號裁決書，爰依道路交通管
    理處罰條例第53條第1 項、第63條第1 項第3 款（原裁決書
    漏載第1 項第3 款）之規定，裁處罰鍰新臺幣（下同）1,80
    0元並記違規點數3 點等語。
二、聲明異議意旨略以：異議人甲○○並無闖紅燈之違規事實，
    警方臨檢時未提出照片，僅以口頭說異議人闖紅燈，請提供
    照片以資佐證，為此，爰依法聲明異議云云。
三、按汽車駕駛人，行經有燈光號誌管制之交岔路口闖紅燈者，
    處1,800 元以上5,400 元以下罰鍰，道路交通管理處罰條例
    第53條第1 項定有明文。又汽車駕駛人有同條例第53條之情
    形者，記違規點數3 點，同條例第63條第1 項第3 款亦有明
    文。
四、經查：
  (一)、訊據異議人即受處分人甲○○固不否認於97年1 月9 日13
      時43分許，騎乘其所有之車牌號碼RZD-800 號輕型機車，
      行經臺北縣樹林市○○路○ 段、保安二街口之事實，惟以
      前揭情詞置辯，然查：
    1.證人即當時舉發本違規事件之臺北縣政府警察局樹林分局
      警員乙○○於本院到庭具結證稱：我於上開時、地舉發異
      議人本件闖紅燈之違規；當時我們是巡邏勤務，當時我攔
      停違規的異議人，異議人騎乘機車車牌號碼RZD-800 號，
      我有對異議人說請看後面的號誌，再跟異議人陳述其違規
      事實，並請異議人出示證件。我們當時站在中山路1 段跟
      保安街1 段的路口，當時異議人是沿著中山路1 段往保安
      街1 段的方向直行，闖紅燈的地點是在中山路1 段與保安
      二街口，我確實有看到異議人闖紅燈，攔停的地點是在中
      山路1 段、保安路1 段，差不到十公尺；我舉發當天天氣
      狀況為晴天，下午1 時許；不可能有誤認的情形，因為我
      習慣紅燈過了2 、3 秒之後，沒有爭議我才會去攔停等語
      明確（詳本院97年5 月15日訊問筆錄）。又證人乙○○警
      員與異議人間，不僅未有任何怨隙，且係毫不相識之人，
      衡情證人應無設詞攀誣，或虛構違規事實以陷害異議人之
      道理。而證人乙○○警員當庭證述舉發當時其所在位置僅
      距離異議人所騎乘機車違規地點約10公尺，當天氣狀況良
      好且光線明亮，理當能完整目擊異議人所騎乘機車在上開
      街口號誌燈轉換為紅燈之後仍闖紅燈直行之違規事實。況
      警員執行公務時，本身即受有行政懲處責任之監督，且其
      到庭具結作證，更係以刑事責任擔保其證言之真實性，故
      證人乙○○警員之上開證述內容，以及其所紀錄舉發之本
      件違規事實，應堪採信。
    2.至原舉發單位雖未能提出異議人違規照片或攝影畫面供異
      議人檢視，然「當場舉發」交通違規並不以攝影或照相存
      證為其要件，亦不以舉發錄影或照片為唯一之證明方法，
      若舉發警員係親眼見聞違規經過，並經以證人之身分具結
      後為證述，此證人證詞仍不失為證明方法之一種。若強求
      各種交通違規行為均需以照片為其裁罰依據，事實上殆不
      可行，蓋諸多違規行為之發生難以預期，違規狀態稍縱即
      逝，無法期待執勤警員就一瞬間突發之交通違規行為，於
      發現後能及時攝影取證，事實上僅能仰賴舉發警員親身目
      視所見為之，別無其他舉證之可能，復查無其他證據顯示
      舉發交通警員有誤認或故意構陷之情事，自難以舉發警員
      無法提出其他證據佐證，即認其所述不可採信。是異議人
      以無採證照片以證明其有違規行為云云置辯，尚不足卸免
      其責。
    3.此外，復有臺北縣警察局97年1 月9 日北縣警交字第C000
      00000 號舉發通知單、交通部公路總局臺北區監理所97年
      3 月6 日北監營裁字第裁40-C00000000號裁決書、臺北縣
      警察局樹林分局97年2 月12日北縣警樹交裁字第09700036
      69號函各1 紙在卷可稽，是異議人於前揭時、地，確有騎
      乘機車行經有燈光號誌管制之交岔路口闖紅燈之違規事實
      ，應堪認定。
五、綜上所述，本件異議人即受處分人甲○○違規事證明確，原
    處分機關爰依道路交通管理處罰條例道路交通管理處罰條例
    第53條第1 項、第63條第1 項第3 款（原裁決書漏載第1 項
    第3 款，應予補充）之規定，並參酌違反道路交通管理事件
    統一裁罰基準表之規定，裁處罰鍰1,800 元並記違規點數3
    點，核無違誤，從而，異議人之異議為無理由，應予駁回。
六、據上論斷，應依道路交通案件處理辦法第19條，裁定如主文
    。
中    華    民    國    97    年    6     月    25    日
                  交通法庭    法  官  許映鈞
上正本證明與原本無異。
如不服本裁定，應於裁定送達後5日內向本院提出抗告狀。
                              書記官  范煥堂
中    華    民    國    97    年    6     月    26    日


司法院資訊處製作；財團法人民間司法改革基金會備份。
